【裁判字號】    89,上易,2206
【裁判日期】    891128
【裁判案由】    傷害等
【裁判全文】
臺灣高等法院臺中分院刑事判決                  八十九年度上易字第二二○六號
    上  訴  人  臺灣苗栗地方法院檢察署檢察官
    被      告  乙○○
右上訴人因被告傷害等案件，不服臺灣苗栗地方法院八十九年度易字第一六二號，中
華民國八十九年六月十六日第一審判決（起訴案號：臺灣苗栗地方法院檢察署八十八
年度偵字第四三八二號），提起上訴，本院判決如左：
    主  文
上訴駁回。
    理  由
一、本案經本院審理結果，認第一審判決認事用法並無不當，應予維持，並引用第一
    審判決書記載之理由（如附件）。
二、檢察官在本院未提出其他具體之證據，以證明被告乙○○有其所指之犯行，其上
    訴無理由，應予駁回。又告訴人甲○○所提出之錄音帶，已經雙方製作譯文比對
    ，並經原審法院當庭勘驗，復於判決書內詳為審酌，告訴人甲○○之代理人請求
    再予勘驗，經核為無必要，併此敘明。
三、據上論斷，應依刑事訴訟法第三百七十三條、第三百六十八條，判決如主文。
本案經檢察官丙○○到庭執行職務。
中      華      民      國    八十九      年    十一      月   二十八   日
                              臺灣高等法院臺中分院刑事第十庭
                                    審判長法  官  林  照  明
                                          法  官  李  寶  堂
                                          法  官  蕭  廣  政
右正本證明與原本無異。
不得上訴。
                                          書記官  黃  禎  祥
中      華      民      國    八十九      年    十一      月    三十    日
                                                                        Ｋ
附錄：
臺灣苗栗地方法院刑事判決                          八十九年度易字第一六二號
    公  訴  人  臺灣苗栗地方法院檢察署檢察官
    被      告  乙○○  男  二十四歲（民國○○○年○月○○○日生）
                        住苗栗縣銅鑼鄉九湖村二鄰十號
                        身分證統一編號：Ｚ000000000號
    選任辯護人  謝清傑律師
右列被告因傷害等案件，經檢察官提起公訴（八十八年度偵字第四三八二號），本院
判決如左：
    主    文
乙○○無罪。
    理    由
一、公訴意旨略以：被告乙○○係告訴人甲○○前夫邱勝光之弟，於民國八十八年六
    月六日上午七時五十分許，因甲○○難耐思子之苦，至苗栗縣銅鑼鄉九湖村二鄰
    十號其前夫住處，探視幼子邱奕豪，在前揭住所因甲○○欲帶邱奕豪外出時，而
    與乙○○發生爭執，詎乙○○即出手毆打甲○○，致甲○○右肩及上臂挫傷等傷
    害，乙○○並在邱勝光、邱奕豪、邱勝豐及邱勝光之母等人面前以「幹妳娘」之
    語公然侮辱甲○○，復對甲○○恐嚇稱：以後不准再看小孩，否則要你好看等語
    ，致甲○○心生畏懼，因認被告涉犯刑法第三百零五條之恐嚇罪嫌、第二百七十
    七條之害罪嫌及第三百零九條第一項之公然侮辱罪嫌云云。
二、按犯罪事實應依證據認定之，無證據不得推定其犯罪事實，又不能證明被告犯罪
    者，應諭知無罪之判決，刑事訴訟法第一百五十四條、第三百零一條第一項定有
    明文。且認定不利於被告之事實，須依積極證據，苟積極證據不足為不利被告事
    實之認時，即應為有利被告之認定，更不必有何有利之證據（最高法院三十年上
    字第八一六號判例參照）。而告訴人之告訴，係以使被告受刑事追訴為目的，是
    其陳述是否與事實相符，自應調查其他證據以資審認，如其陳述無瑕疪，且就其
    他方面調查又與事實相符，固足採為科刑之基礎，倘其陳述尚有瑕疪，則在未究
    明前，遽採為論罪科刑之根據，即難認為適法（最高法院五十三年臺上字第一三
    ○○號、六十一年臺上字第三○九九判例意參照）。即必藉由補強證據之存在，
    以增強或擔保告訴人陳述之證明力。
四、公訴人認被告涉犯上揭罪嫌，無非以前開事實業據告訴人甲○○指訴綦詳，復有
    告訴人所提之錄音帶一卷、錄音譯文一份及診斷證明書一紙附卷可稽，所辯未傷
    害、恐嚇及公然侮辱不足採信為其論據。惟訊據被告堅決否認有何傷害、公然侮
    辱及恐嚇犯行，辯稱：因告訴人甲○○未經監護權人邱勝光同意欲強行帶走邱奕
    豪，伊為維護邱勝光之監護權，始出面阻擋甲○○，過程中因甲○○強行帶小孩
    外出，且邱奕豪不斷哭鬧，致在過程中受有所謂挫傷，然伊並未傷害告訴人，且
    始終未出言侮辱或恐嚇甲○○等語。經查：
（一）告訴人於偵審中確指訴被告有為傷害行為，並提出診斷證明書一紙為證，然告
      訴人自承，案發當日確係未經監護權人即其前夫邱勝光之同意，因見其子邱奕
      豪獨自坐於房內梳妝臺上，情急之下抱走邱奕豪（見本院八十九年三月九日筆
      錄），核與證人邱勝光、及其弟邱勝豐證述之情節相符（見本院八十九年二月
      二十四日、同年四月六日筆錄），並有戶藉謄本及就邱奕豪監護權為約定之協
      議離婚書各一紙附卷可稽。雖告訴人於偵查中提出案發當日私自錄音之錄音帶
      一捲及自製譯文一份為被告有傷害犯行之證明，然告訴人所提出之譯文係其單
      方面所製作，未予被告表示意見之機會，難據以採為被告不利之認定。於本院
      調查時，令被告就錄音帶亦制作譯文，並交由告訴人核對錄音帶內容，就有意
      見處加以註釋，並將錄音帶標記以利當庭播放，此有被告提出之譯文及告訴人
      加註譯文各一份在卷可參，且經本院就告訴人提出遭被告毆打部分之錄音帶當
      庭播放，僅有吵雜聲及小孩之哭鬧聲，參以告訴人自承此時其兄江永展已在現
      場（見本院八十九年四月二十八日筆錄），然證人江永展於本院調查時結證稱
      ：「有看到甲○○抱著孩子，乙○○與他二哥（即邱勝豐）在搶孩子，乙○○
      有用手肘推我妹妹脖子約五、六下，沒直接以拳頭打，此外沒有看他打我妹妹
      」、「被告上述之動作，是要將小孩搶回，他是以伸手出去要抱小孩」（見本
      院卷第四十頁、四十一頁）等語，核與證人邱勝光、邱勝豐證述被告並無傷害
      告訴人相符合（見本院八十九年二月二十四日筆錄）。另依傷單上所載被害人
      之受傷部位係「右肩及上臂挫」，足見，即令如證人江永展所證被告之手肘有
      推到告訴人之脖子，但依傷單所載，告訴人脖子並未受傷，再參以本院就診斷
      證明書上所載右肩、上臂「挫傷」面積究為多少向出具證明之第一醫院查詢結
      果，該院函覆稱：病患甲○○請領診斷書表明係「請假用」，並非訴訟用，故
      病歷未記錄挫傷大小等語，有該醫院回文附卷可稽，衡情，若該傷確係被告所
      造成，且告訴人欲以該傷對被告提出傷害告訴，何以對醫院表明非訴訟用，故
      該傷單上之傷害無法證明係被告所造成。
（二）次查關於公然侮辱及恐嚇罪部分，經核被告及告訴人提出之上開譯文及註釋文
      二份，被告均未有如告訴人指訴：出言漫罵「幹妳娘」、或「下次妳再來，就
      要給妳好看」之侮辱及恐嚇言詞，且經證人江永展到庭結證稱：被告當場沒有
      罵伊妹妹、亦無恐嚇的話等語（參見本院卷第四十頁筆錄），核與證人邱勝光
      、邱勝豐證述被告均未出言侮辱、恐嚇告訴人之情節相符（見本院八十九年二
      月二十四日筆錄），並有錄音帶一捲可憑。從而，被告辯稱未出言侮辱、恐嚇
      甲○○乙節，尚屬可信。
五、綜上所述，並無積極證據足以證明告訴人之指述內容，尚難以其片面之指述遽入
    被告於罪，被告所辯無傷害及侮辱、恐嚇行為尚屬可信。此外復查無其他積極證
    據足認被告涉犯公訴人所指之上開罪嫌，揆諸首揭說明，即應為有利被告事實之
    認定，為其無罪之判決。
據上論斷，應依刑事訴訟法第三百零一條第一項，判決如主文。
中      華      民      國    八十九    年      六      月    十六      日
                              臺灣苗栗地方法院刑事庭
                                      審判長法  官  巫  政  松
                                            法  官  劉  興  浪
                                            法  官  黃  賢  婷
右正本證明與原本無異。
如不服本判決，應於送達後十日內向本院提出上訴狀(須附繕本)，上訴於臺灣高等
法院臺中分院。
                                            書記官  李  學  詩
中      華      民      國    八十九    年      六      月    十六      日


司法院資訊處製作；財團法人民間司法改革基金會備份。
